臺灣高等法院交通法庭判決　　　　　　94年度交上易字第93號
上　訴　人　台灣桃園地方法院檢察署檢察官
上　訴　人
即　被　告　乙○○
上列上訴人因過失傷害案件，不服台灣桃園地方法院94年度交易
字第9號，中華民國94年2月15日第一審判決（起訴案號：台灣桃
園地方法院檢察署 93年度偵字第12943號）提起上訴，本院判決
如下：
    主  文
上訴駁回。
乙○○緩刑年。
    事  實
一、乙○○係桃園縣蘆竹鄉○○路○段168號之佳里交通企業有限
    公司之司機，以駕駛營業用大貨車為業，為從事駕駛業務之
    人。民國93年 7月21日13時35分許，駕駛車號XM-112號營業
    用大貨車，沿桃園縣蘆竹鄉○○路 ○段由南崁往大竹方向行
    駛，行經該路段 109號前，應注意車前狀況及兩車併行之間
    隔，並隨時採取必要之安全措施，而依當時情狀，並無不能
    注意之情事，竟疏未注意，適有甲○○無駕駛執照騎乘車號
    RWG-615 號輕型機車，同向行經該處，乙○○因閃煞不及，
    所駕駛之大貨車右側防捲裝置擦撞甲○○之機車左側，致甲
    ○○人車倒地，受有骨盆骨折併低血容積休克、四肢及腰部
    多處摩擦傷等傷害。乙○○於肇事後，犯罪未被發覺前，向
    據報前來現場處理事故之警員坦承肇事，自首而接受裁判。
二、案經被害人甲○○訴由桃園縣警察局大園分局報請臺灣桃園
    地方法院檢察署檢察官偵查起訴。
    理  由
一、上揭犯罪事實，業據上訴人即被告乙○○於法院審理中坦承
    不諱，核與告訴人即證人甲○○於警詢及偵審中證訴明確。
    甲○○確因本件交通事故而受有前開之傷害，有長庚紀念醫
    院診斷證明書在卷可參（見偵卷第14頁）。此外，復有桃園
    縣警察局大園分局道路交通事故現場圖及現場照片十九幀在
    卷可參（參見偵卷第9頁、第21頁至第30頁）。
二、按汽車行駛時，駕駛人應注意車前狀況及兩車併行之間隔，
    並隨時採取必要之安全措施，道路交通安全規則第94條第 3
    項定有明文。依當時天候晴、日間自然光線、路面鋪設柏油
    無缺陷、道路無障礙、視距良好等情狀，有桃園縣警察局大
    園分局道路交通事故調查報告表(一)及(二)各一紙附卷可憑（見
    偵卷第10至第11頁），並無不能注意之情事，被告疏未注意
    閃煞不及，其所駕駛之大貨車右側防捲裝置擦撞證人甲○○
    所騎機車左側，致證人甲○○人車倒地，被告就本件交通事
    故之發生確有過失。至證人甲○○未考領有合格之輕型機車
    駕照，屬無照駕駛，有桃園縣警察局舉發違反道路交通管理
    事件通知單影本在卷可稽（見偵卷第20頁），雖有違反道路
    交通處罰條例及道路交通安全規則之相關規定，但並不能因
    此解免被告之刑事責任。被告事證明確，犯行洵堪認定，應
    予依法論科。
三、被告係桃園縣蘆竹鄉○○路○段168號之佳里交通企業有限公
    司之司機，以駕駛營業用大貨車為業，為從事駕駛業務之人
    ，已據其於警詢及偵審中供述明確，並有其駕駛執照影本附
    卷可憑。雖被告所持之職業大貨車駕駛執照有效日至92年 9
    月30日為止，於肇事當時疏未換發新照。惟逾期未換發新駕
    照，仍駕駛車輛，應屬行政管理之問題，尚不屬無照駕駛（
    司法院廳刑一字第05283號研究意見參照 ）。核被告所為
    ，係犯刑法第284條第2項前段之業務過失傷害罪。被告於肇
    事後，犯罪未被發覺前，向據報前來現場處理事故之警員坦
    承肇事，有桃園縣警察局道路交通事故肇事人自首情形紀錄
    表在卷可憑（見偵卷第15頁至第16頁），對未發覺之犯罪自
    首而接受裁判，應依刑法第62條前段規定，減輕其刑。
四、原審基此認定，爰引刑法第284條第2項前段、第62條前段、
    第41條第1項前段，罰金罰鍰提高標準條例第1條前段、第 2
    條等規定，審酌被告犯後坦承犯行，其過失程度及被害人甲
    ○○所受傷勢等一切情狀，量處有期徒刑五月，如易科罰金
    以三百元折算一日之折算標準，其認事用法，均無不合，量
    刑亦稱妥適。公訴人依據告訴人之聲請上訴意旨，仍認被告
    未對之賠償，原審量刑過輕；被告上訴意旨，認原判決量刑
    過重，均就原審適法範圍裁量權為爭執。被告上訴本院，已
    與被害人和解，上訴認為無理由，應予駁回。惟念被告前無
    不良素行，未曾受有期徒刑以上刑之宣告，有本院被告全國
    前案紀錄表在卷可查，且已與被害人和解，賠償新台幣（下
    同 ）120萬元，已履行完畢。有本院和解筆錄在卷足稽。本
    件為告訴乃論之罪，上訴本院已不得撤回告訴，但被告已盡
    力消弭損害，其經此教訓，當知所警惕，而無再犯之虞，本
    院因認其刑之宣告，以暫不執行為適當，乃同時宣告緩刑三
    年，以勵自新。
五、據上論斷，應依刑事訴訟法第368條，刑法第74條第1項，判
    決如主文。
本案經檢察官劉文水到庭執行職務。
中    華    民    國    94    年     6    月    28    日
       　             　交通法庭審判長法官　尤豐彥
         　                         法  官  鄧振球
           　                       法  官  趙功恆
以上正本證明與原本無異。
不得上訴。
                                    書記官  孫佩琳
中　　華　　民　　國　　94　　年　　6 　　月　　28　　日
附錄本案論罪科刑法條全文：
刑法第284條第2項前段
從事業務之人，因業務上之過失傷害人者，處一年以下有期徒刑
、拘役或一千元以下罰金。
